St. Leonhard am Forst, Pfarre (www.monasterium.net)
St. Leonhard am Forst, Pfarre (www.monasterium.net)
1305 - 1537
StLeonhardPf
Bestandsgeschichte
Folgende Ausführungen zur Pfarr- und Bestandsgeschichte sind aus: Gerhard Winner: Die Klosteraufhebungen in Niederösterreich und Wien. Wien, München: 1967, S. 99.Walther Latzke: Die Klosterarchive, in: Inventare österreichischer staatlicher Archive. V. Inventare des Wiener Haus-, Hof- und Staatsarchivs. 6. Gesamtinventar des Wiener Haus-, Hof- und Staatsarchivs. Dritter Band des Gesamtinventars. Wien: 1938, S. 487f. Diese Pfarre war schon mit der Urkunde König Friedrichs des Schönen vom 1. Mai 1322 der Kartause Mauerbach inkorporiert worden. Die pfarrliche Seelsorge hatte die Kartause durch Weltpriester als Vikare besorgen lassen, die Verwaltung der Pfarrherrschaft war einem Hofrichter anvertraut gewesen. Wahrscheinlich in dessen Registratur war der (...) Urkundenbestand erwachsen.Die Pfarre St. Leonhard am Forst war bis zu dessen Aufhebung im Besitz des Stiftes Mauerbach. 1808 wurde sie an Carl Graf Seldern verkauft. Im Klosterarchivdepositorium wurde mit den Mauerbacher Archivalien auch noch ein weiterer, bisher selbständig aufbewahrter kleiner Urkundenbestand vermengt, die Urkunden der Pfarre St. Leonhard am Forst. Er ist, wie aus den einfachen, mit dunkelbrauner Tinte geschriebenen Nummernbezeichnungen auf der Rückseite der Urkunden hervorgeht, wahrscheinlich im 15. Jahrhundert geordnet und verzeichnet worden, in das Urkundenarchiv am Seitzerhof scheint er nie gelangt, sondern erst nach der Aufhebung der Kartause von St. Leonhard direkt ins Klosterarchivdepositorium gebracht worden zu sein.1836 kamen (...) 37 Stück Urkunden der Pfarre St. Leonhard an das StA. (Reg. des StA., Nr. 22/1836.) (Rep. IV, AB. 379/1) HHStA, Repertorium XIV/4.
- StLeonhardPf 1305 X 13, 13. Oktober 1305 (1305-10-13); 1305_X_13
  Otaker von Perbort und seine Brüder Ludwig und Ulrich verkaufen mit Einwilligung ihrer Mutter Gertraud und ihrer Großmutter Sophie den Bürgern zu St. Leonhard am Forst den Niederwald, der zu dem oberen Hof dacz Phantsohouen zu Burgrecht Ackern gehört, um 48 Pfund Pfennig Wiener Münze.
  Aussteller; Bruder des Otaker von Perbort, Aussteller; Großmutter des Otaker von Perbort und des Ludwig und des Ulrich; Mutter des Otaker von Perbort und des Ludwig und des Ulrich; St. Leonhard am Forst (GB Mank)
- StLeonhardPf 1317 VI 30, 30. Juni 1317 (1317-06-30); 1317_VI_30
  Abt Ulrich von Melk erklärt, daß Otto von Gumprechtsfelden von Heinrich dem Pölzel ein Lehen zu Gumprechtsfelden um 16 Pfund Pfennig gekauft habe, auf demselben Lehen habe er ein Burgrecht von jährlich 12 Pfennig für das Kloster Melk und 1/2 Pfund Pfennig Dienstes dem Gotteshaus zu St. Leonhard am Forst bestimmt, wozu er, der Abt, seine Einwilligung gebe.
  Ulrich, Abt von Melk (1306-1324), Aussteller; Gumprechtsfelden (GB SB); Melk, Benediktinerabtei; St. Leonhard am Forst (GB Mank)
- StLeonhardPf 1324 V 06, 6. Mai 1324 (1324-05-06); 1324_V_06
  Jens der Redler von Sichtenberg verkauft dem Herrn Pfarrer Heinrich von St. Leonhard am Forst und seinem Gotteshaus das Gut an dem Zekernicz um 8 Pfund Wiener Pfennig.
  Aussteller; Heinrich, Pfarrer von St. Leonhard am Forst; St. Leonhard am Forst (GB Mank)
- StLeonhardPf 1326 IV 24, 24. April 1326 (1326-04-24); 1326_IV_24
  Jans und Magers, Friedrich und Ulrich die Redler von Sichtenberg verkaufen dem Herrn Pfarrer Heinrich von St. Leonhard am Forst und dem Gotteshaus daselbst, wie auch dem Kloster Mauerbach ihren Hof in Ponbach in der Pfarre Ruprechtshofen, genannt der Suber Meierhof, um 33 Pfund Wiener Pfennig.
  Aussteller; Friedrich der Redler von Sichtenberg, Aussteller; Heinrich, Pfarrer von St. Leonhard am Forst; Ulrich der Redler von Sichtenberg, Aussteller; Mauerbach, Kartause; Ruprechtshofen (GB Mank); St. Leonhard am Forst (GB Mank)
- StLeonhardPf 1335 II 02, 2. Februar 1335 (1335-02-02); 1335_II_02
  Heinrich von Jeßnitz und seine Frau Gertraud verkaufen dem Pfarrer Heinrich zu St. Leonhard am Forst das halbe Lehen in der Schweinz, das ihr rechtes freies Eigen gewesen, um 4 Pfund Pfenning.
  Aussteller; Frau des Heinrich von Jeßnitz, Aussteller; Heinrich, Pfarrer von St. Leonhard am Forst; Scheibbs im Pfarrhof; St. Anton an der Jeßnitz (GB SB); St. Leonhard am Forst (GB Mank)
- StLeonhardPf 1347 IX 01, 1. September 1347 (1347-09-01); 1347_IX_01
  Marichart der Häusler und seine Frau verkaufen ihre Mühle unter dem Hause zu Piglnstein, von der man ihnen jährlich 12 Schilling Wiener Pfenning diente, dem Pfarrer Ulrich zu St. Leonhard am Forst und seinem Gotteshaus zu einem ewigen Licht, um 42 Pfund Wiener Pfenning.
  Aussteller; Ulrich, Pfarrer von St. Leonhard am Forst
- StLeonhardPf 1355 VI 15, 15. Juni 1355 (1355-06-15); 1355_VI_15
  Marichart der Häusler und sein Bruder Georg und ihr Vetter Christan Häusler verkaufen dem Pfarrer Jakob zu St. Leonhard am Forst und seinem Gotteshaus 1 Pfund Pfenning Gülte auf Überländ bei St. Leonhard am Forst auf dem alten Markt, um 11 Pfund Pfenning.
  Aussteller; Bruder des Marichart des Häusler, Aussteller; Jakob, Pfarrer zu St. Leonhard am Forst; Vetter des Marichart des Häusler und des Georg, Aussteller; St. Leonhard am Forst (GB Mank)
- StLeonhardPf 1356 VII 25, 25. Juli 1356 (1356-07-25); 1356_VII_25
  Eberhard von Kappellen bestätigt, daß Pfarrer Jakob von St. Leonhard am Forst von den Kindern und Stiefkindern des Herrn Chnecht und seiner Frau Christina die Hofstatt in Urbach, welche am St. Martinstag [11. November] 2 Hühner dient, um 1 Pfund Pfenning gekauft hat.
  Aussteller; Frau des Chnecht; Jakob, Pfarrer von St. Leonhard am Forst; St. Leonhard am Forst (GB Mank)
- StLeonhardPf 1356 XI 06, 6. November 1356 (1356-11-06); 1356_XI_06
  Jakob von Strannersdorf und seine Frau Kunigunde verkaufen dem Pfarrer Jakob von St. Leonhard am Forst und seinen Nachfolgern ein Grundstück um 10 Schilling Pfenning Wiener Münze.
  Aussteller; Frau des Jakob von Strannersdorf, Aussteller; Jakob, Pfarrer von St. Leonhard am Forst; St. Leonhard am Forst (GB Mank); Strannersdorf (GB Mank)
- StLeonhardPf 1369 III 24, 24. März 1369 (1369-03-24); 1369_III_24
  Kunigunde die Nochlerin übergibt dem Pfarrer Jakob von St. Leonhard am Forst statt der ihr von ihrem Bruder zur Ausrichtung eines Jahrtags übergebenen 32 Pfund Pfenning, die sie ausgegeben hat, 2 Äcker am Neusiedl.
  Aussteller; Jakob, Pfarrer von St. Leonhard am Forst; St. Leonhard am Forst (GB Mank)
- StLeonhardPf 1370 III 11, 11. März 1370 (1370-03-11); 1370_III_11
  Friedrich, Ulrich und Niklas erklären, daß sie ihrem gnädigen Herrn, dem Pfarrer Jakob von St. Leonhard am Forst, aus Not ihren Hof zu Winkel aufgegeben haben.
  Aussteller; Jakob, Pfarrer von St. Leonhard am Forst
- StLeonhardPf 1372 X 27, 27. Oktober 1372 (1372-10-27); 1372_X_27
  Prior Heinrich von Mauerbach und sein Konvent, welche dem Pfarrer Jakob von St. Leonhard am Forst für mehrere Dienste und Gülten, die die Kirche St. Leonhard auf Klosterholden und Güter gehabt, Gülten im Betrag von 45 Pfund 80 Pfenning im Tausch gegeben hatten, wobei ein Holde namens Heinrich an dem Weg in der Edlitz, der jährlich 40 Pfenning 15 Käse, 8 Hühner und 1 Gans dient, vergessen wurde, tragt diesen nach und übergibt ihn dem Pfarrer zum frommen Dienste.
  Heinrich, Prior von Mauerbach, Aussteller; Jakob, Pfarrer von St. Leonhard am Forst; Mauerbach, Kartause; St. Leonhard am Forst (GB Mank)
- StLeonhardPf 1378 VI 17, 17. Juni 1378 (1378-06-17); 1378_VI_17
  Ulrich der Scholach verkauft der Margarethe, Witwe des Heinrich Stozzel, sein rechtes freies Eigen, das Gut, das da heißt am Lehen in der Pfarre St. Leonhard am Forst, um 26 Pfund Wiener Pfenning, zu einer ewigen Frühmesse.
  Aussteller; St. Leonhard am Forst (GB Mank)
- StLeonhardPf 1405 III 17, 17. März 1405 (1405-03-17); 1405_III_17
  Christan, Sohn des Otto in dem Mos, und seine Frau übergeben dem Pfarrer Niklas von St. Leonhard am Forst den Gapelhof für allen schuldigen Dienst und Zehent, den sie nicht bezahlen konnten.
  Aussteller; Niklas, Pfarrer von St. Leonhard am Forst; St. Leonhard am Forst (GB Mank)
- StLeonhardPf 1410 IV 20, 20. April 1410 (1410-04-20); 1410_IV_20
  Gilg Wolfstein macht mit dem Pfarrer Niklas von St. Leonhard am Forst einen Tausch: er gibt dem Pfarrer ein Drittel Zehent auf dem Madhof und dazu den ganzen Zehent auf 2 Hofstätten an dem Vogelsang, alles in der Pfarre Ruprechtshofen, und erhält dafür ein Drittel von dem Zehent, den das Gotteshaus auf seinen Feldern zu Weichselbach und auf etlichen Hofstätten daselbst hat.
  Aussteller; Niklas, Pfarre von St. Leonhard am Forst; Ruprechtshofen (GB Mank); Weichselbach, Groß-, Klein- (Gde. St. Leonhard am Forst, GB Mank)
- StLeonhardPf 1410 X 18, 18. Oktober 1410 (1410-10-18); 1410_X_18
  Das Kloster Mauerbach versichert der Frauenkapelle zu St. Leonhard am Forst auf die Bitte des Kaplans Paul die von demselben Kloster, das Lehensherr ist, dorthin gestiftete Güter, die angegeben werden.
  Paul, Kaplan der Frauenkapelle zu St. Leonhard am Forst; Mauerbach, Kartause, Aussteller; St. Leonhard am Forst (GB Mank)
- StLeonhardPf 1415 IV 04, 4. April 1415 (1415-04-04); 1415_IV_04
  Hans Paltram und seine Frau verkaufen dem Herrn Paul, Kaplan des Frauenaltars in der Pfarrkirche zu St. Leonhard am Forst, ihre Wiese gelegen an dem Neusiedel in der Pfarre St. Leonhard, von der man jährlich zu rechtem Burgrecht demselben Kaplan 8 Pfenning gibt.
- StLeonhardPf 1416 I 01, 1. Jänner 1416 (1416-01-01); 1416_I_01
  Niklas der Sundel und Jans, Eidam des Michel Chekch sel., und seine Frau verkaufen dem Konrad Spiegelmair und seiner Frau das Gut zu Pöllendorf in der Pfarre St. Leonhard, welches zum Gotteshaus daselbst jährlich zu Weihnachten, Ostern und Pfingsten jedesmal 60 Pfenning, zu Ostern 3, zu Weihnachten eine gemästete Gans, 4 Herbsthühner und 4 Faschingshühner dient.
  Aussteller; Pöllendorf (GB Mank); St. Leonhard am Forst (GB Mank)
- StLeonhardPf 1424 IV 24, 24. April 1424 (1424-04-24); 1424_IV_24
  Otaker der Wolfstein verkauft dem Pfarrer Stephan von St. Leonhard am Forst sein freies Eigen, seine beiden Höfe, der eine genannt der Hof in dem Aichbach, der andere genannt der Fadlhof zu Schönbuch, beide in der Pfarre St. Leonhard am Forst, wie auch das Holz Mittereck am Hyersperg in derselben Pfarre, um 180 Pfund Wiener Pfenning.
  Aussteller; Stephan, Pfarrer von St. Leonhard am Forst; St. Leonhard am Forst (GB Mank)
- StLeonhardPf 1424 IX 01, 1. September 1424 (1424-09-01); 1424_IX_01
  Pfarrer Stephan Zukcher von St. Leonhard am Forst gibt seinem Verwandten 2 Höfe, den Aichbachhof und den Fadlhof, in der Pfarre St. Leonhard am Forst, wofür sie zum Gottesleichnams-Altar zu St. Leonhard am Forst 3 Pfund und 2 Pfund dienen sollen.
  Stephan Zukcher, Pfarrer von St. Leonhard am Forst, Aussteller; St. Leonhard am Forst (GB Mank)
- StLeonhardPf 1428 IV 06, 6. April 1428 (1428-04-06); 1428_IV_06
  Ulrich Fischler von Krummnußbaum und seine Frau mit ihren Söhnen verkaufen dem Hans auf der Hulben und seiner Frau ihr Haus zu Ruprechtshofen, wovon man jährlich in den Pfarrhof von St. Leonhard am Forst 16 Pfenning der schwarzen Münze dient.
  Aussteller; Krummnußbaum (GB ME); Ruprechtshofen (GB Mank)
- StLeonhardPf 1432 VI 29, 29. Juni 1432 (1432-06-29); 1432_VI_29
  Thomas, Sohn des Peter an der Haberleiten, verkauft dem Michel im Erlach und seiner Frau Katharina seine Wiese, genannt die Sülzpeckin in der Schweinz, wovon man dem Pfarrer zu St. Leonhard am Forst jährlich 1 Pfenning dient.
  Aussteller; Frau des Michel im Erlach; St. Leonhard am Forst (GB Mank)
- StLeonhardPf 1434 VI 03, 3. Juni 1434 (1434-06-03); 1434_VI_03
  Elisabeth Plurmauerin zu Weiten verkauft 3 Schilling Pfenning Gülten auf der Hofstatt Brühl in der Pfarre St. Leonhard am Forst dem Herrn Paul, derzeit Kaplan des Frauenaltars in der Pfarrkirche St. Leonhard am Forst.
- StLeonhardPf 1435 VI 17, 17. Juni 1435 (1435-06-17); 1435_VI_17
  Paul Gagir zu Grimsing verkauft dem Pfarrer Thomas Angelpeck von St. Leonhard am Forst seinen Weingarten am Musberg, davon man jährlich 4 Pfenning dem Thomas, Sohn des Gilgen von Gansbach, dient.
  Aussteller; Thomas Angelpeck, Pfarrer von St. Leonhard am Forst; Gansbach (GB Melk); Grimsing (GB ME); St. Leonhard am Forst (GB Mank)
- StLeonhardPf 1436 IX 26, 26. September 1436 (1436-09-26); 1436_IX_26
  Hans Perler zu Grimsing und seine Frau verkaufen dem Pfarrer zu St. Leonhard am Forst ihren Weingarten zu Grimsing am Mosberg, von dem man jährlich 6 Pfenning Burgrecht dient.
  Aussteller; Grimsing (GB ME); in Grimsing (GB ME); St. Leonhard am Forst (GB Mank)
- StLeonhardPf 1439 X 13, 13. Oktober 1439 (1439-10-13); 1439_X_13
  Schwester Dorothea Welhin aus dem heiligen Christorden, Meisterin des Gotteshauses zu Pulgarn, und Bruder Hans Prior verkaufen dem Pfarrer Thomas Angelpeck von St. Leonhard am Forst 2 Teile Zehent auf einigen Gütern, die ihr freies Eigen gewesen sind.
  Dorothea Welhin, Meisterin von Pulgarn, Aussteller; Thomas Angelpeck, Pfarrer von St. Leonhard am Forst; Pulgarn (GB UU); St. Leonhard am Forst (GB Mank)
- StLeonhardPf 1442 I 08, 8. Jänner 1442 (1442-01-08); 1442_I_08
  Hans am Zehenthof in der Schweinz und seine Frau verkaufen mit Erlaubnis ihres Grundherrn, des Pfarrers Niklas, zum Neunmerktlein auf der Ybbs einen Teil ihrer Wiese, gelegen hinter dem Winklhof in der Schweinz, dem Pfarrer zu St. Leonhard am Forst zwecks einer Wehr für die Mühle des genannten Hofs zu Winkel.
- StLeonhardPf 1442 X 07, 7. Oktober 1442 (1442-10-07); 1442_X_07
  Friedrich Toyssel und seine Frau verkaufen dem Pfarrer Thomas Angelpeck der St. Martinskirche zu St. Leonhard am Forst ihre Wiese, genannt die Sulzpeckin, wovon man demselben Pfarrer jährlich 15 Pfenning zu rechtem Burgrecht und 3 Schilling Pfenning zu einem Jahrtag dient.
  Aussteller; Thomas Angelpeck, Pfarrer der St. Martinskirche von St. Leonhard am Forst; St. Leonhard am Forst (GB Mank)
- StLeonhardPf 1442 XI 04, 4. November 1442 (1442-11-04); 1442_XI_04
  Pfarrer Thomas Angelpeck von St. Leonhard am Forst verkauft dem Jörg daz Kumern und seiner Frau die Sulzbeck Wiese in der Schweinz in der Pfarre St. Leonhard, von der man dem Pfarrer daselbst 15 Wiener Pfenning zu Burgrecht dient, und überdies jährlich wegen eines von der Witwe des Konrad Guph auf der Schweinz gestifteten Jahrtag 3 Schilling Pfenning zu geben hat.
  Thomas Angelpeck, Pfarrer von St. Leonhard am Forst, Aussteller; St. Leonhard am Forst (GB Mank)
- StLeonhardPf 1444 VI 15, 15. Juni 1444 (1444-06-15); 1444_VI_15
  Jörg Kölberharder zu Strannersdorf macht mit dem Kaplan der Frauen-Kapelle in der Pfarrkirche zu St. Leonhard am Forst einen Gütertausch: er gibt ihm Gülten auf einer Hofstatt zu Stag und einer zu Siegendorf in der Pfarre Hürm, der Kaplan gibt ihm dafür 80 Pfenning Geld auf der Neumühle bei Strannersdorf, alles in der Pfarre Mank.
  Hürm (GB Mank); Mank (GB Mank); Siegendorf, Ober-, Unter- (Gde. Hürm, GB Mank); St. Leonhard am Forst (GB Mank); Strannersdorf (GB Mank)
- StLeonhardPf 1450 IV 24, 24. April 1450 (1450-04-24); 1450_IV_24
  Heinrich von Hörgstberg, seine Frau Kunigunde und ihre Kinder verkaufen dem Pfarrer Thomas Angelpeck von St. Leonhard am Forst 2 Teile Zehent auf verschiedenen Gütern in der Pfarre Mank, wovon demselben Pfarrer 1/2 Mut Korn jährlich zu dienen ist.
  Aussteller; Frau des Heinrich von Hörgstberg, Aussteller; Thomas Angelpeck, Pfarrer von St. Leonhard am Forst; Hörgstberg (W, Gde. Mank, GB ME); Mank (GB Mank); St. Leonhard am Forst (GB Mank)
- StLeonhardPf 1450 IV 27, 27. April 1450 (1450-04-27); 1450_IV_27
  Erasmus Volkrat verkauft dem Pfarrer zu St. Leonhard am Forst 2 Teile Zehent zu Rueberstorf in der Pfarre Ruprechtshofen auf Gründen und Feldern, die vormals zu 5 Hofstätten gehört haben, und nun zu 3 Gütern, die man Lehen nennt, gehören, der Zehent ist ein Lehen vom Albrecht von Wildungsmauer.
  Aussteller; Ruprechtshofen (GB Mank); St. Leonhard am Forst; St. Leonhard am Forst (GB Mank); Wildungsmauer (GB Hainburg an der Donau)
- StLeonhardPf 1450 V 24, 24. Mai 1450 (1450-05-24); 1450_V_24
  Albrecht von Wildungsmauer macht als Lehensherr einen Zehent auf 3 Lehenfeldern zu Rueberstorf in der Pfarre Ruprechtshofen, den der Pfarrer zu St. Leonhard am Forst zur Stiftung eines dritten Kooperators von dem Erasmus Volkra erkauft hatte, zu freiem Eigen.
  Aussteller; Ruprechtshofen (GB Mank); St. Leonhard am Forst (GB Mank); Wildungsmauer (GB Hainburg an der Donau)
- StLeonhardPf 1456 III 13, 13. März 1456 (1456-03-13); 1456_III_13
  Noch kein Regest vorhanden.
- StLeonhardPf 1458 VII 26, 26. Juli 1458 (1458-07-26); 1458_VII_26
  Niklas Pörling, seine Schwester Katharina und ihr Mann Bartholomas Suymmer verkaufen dem Pfarrer Thomas Angelpeck von St. Leonhard am Forst ein Haus zu St. Leonhard, das dem Pfarrer dienstbar ist, um 13 Pfund 75 Pfenning schwarzer Münze.
  Aussteller; Mann der Katharina, Schwester des Niklas Pörling, Aussteller; Schwester des Niklas Pörling, Aussteller; Thomas Angelpeck, Pfarrer von St. Leonhard am Forst; St. Leonhard am Forst (GB Mank)
- StLeonhardPf 1472 V 01, 1. Mai 1472 (1472-05-01); 1472_V_01
  Veit Schneider und seine Frau verkaufen dem Martin Vorster und seiner Frau am Tafelberg eine Velberschachen unter dem Steg in der Pfarre St. Leonhard am Forst, die dem Pfarrer daselbst dienstbar ist, und von der man für einen Jahrtag 40 Pfenning jährlich gibt.
- StLeonhardPf 1482 VI 05, 5. Juni 1482 (1482-06-05); 1482_VI_05
  Hans Kälberharter von Harnsberg verkauft sein freies Eigen, 2 Teile Zehent auf dem Hof, genannt am Grüllenhof in der Pfarre St. Leonhard am Forst, dem Herrn Gabriel Mattl, Kaplan Unserer Lieben Frau zu St. Leonhard am Forst.
  Aussteller; Melk; Melk (GB ME); St. Leonhard am Forst (GB Mank)
- StLeonhardPf 1496 IX 01, 1. September 1496 (1496-09-01); 1496_IX_01
  Ekhard Stainberger zu Kälberhart, Hans Scharner zu Strannersdorf, Ander Praunsperger, Erhard Kayser, beide Zechmeister der Frauen-Kirche zu Mank im Namen der ganzen Pfarrgemeinde zu Mank, verkaufen dem Herrn Pfarrer Jörg Pörl von Pruck von St. Leonhard am Forst das rechte freie Eigen, das Gut, genannt an dem Zedlmayr, in der Pfarre Mank, von dem man jährlich 10 Schilling Pfenning dient.
  Aussteller; Jörg Pörl von Pruck, Pfarrer von St. Leonhard am Forst; Zechmeister der Frauen-Kirche zu Mank, Aussteller; Kälberhart (GB Mank); Mank (GB Mank); Strannersdorf (GB Mank)
- StLeonhardPf 1507 V 12, 12. Mai 1507 (1507-05-12); 1507_V_12
- StLeonhardPf AUR 1507 V 12, 12. Mai 1507 (1507-05-12); AUR_1507_V_12
  Gabriel Oeder Pfarrer zu St. Leonhard im Forst und mehrere Genannte verkaufen an Stephan Obusperger eine Schenkung genannt am Lachstampf zu Gaming.
- StLeonhardPf 1535 II 24, 24. Februar 1535 (1535-02-24); 1535_II_24
  Jörg Staudinger, Gerhab des Thomas, Sohn des Wolfgang Wagkerl im Dornach, Anna, Frau des Veit in der Grueb, und andere Erben verkaufen ihre Erbschafts-Ansprüche an den Stettenhof in der Pfarre St. Leonhard am Forst, der dem Pfarrrer daselbst zinsbar ist, dem Wolfgang Vischer und seiner Frau.
- StLeonhardPf 1537 III 08, 8. März 1537 (1537-03-08); 1537_III_08
  Die Brüder Hans und Jakob, genannt die Kroisbacher, überlassen ihrem Vater Stephan in Kroisbach und ihrer Stiefmutter Regina den halben Teil des Gutes in Kroisbach in der Pfarre Ruprechtshofen, gegen eine Geldablösung; das Gut ist dem Pfarrer zu St. Leonhard am Forst dienstbar.
  Hans Kroisbacher, Bruder des Jakob, Aussteller; Jakob Kroisbacher, Bruder des Hans, Aussteller; Stiefmutter des Hans und Jakob Kroisbacher; Vater des Hans und Jakob Kreuspacher; Kroisbach (Gde. Kürnberg an der Mank, GB Mank); St. Leonhard am Forst (GB Mank)